【裁判字號】    90,易,16
【裁判日期】    900326
【裁判案由】    妨害自由
【裁判全文】
臺灣板橋地方法院刑事判決                              九十年度易字第一六號
    公  訴  人  臺灣板橋地方法院檢察署檢察官
    被      告  甲○○
右列被告因妨害自由案件，經檢察官提起公訴（八十九年度偵字第一六五三０號），
本院判決如左：
    主  文
甲○○以加害身體之事，恐嚇他人致生危害於安全，處拘役肆拾日，如易科罰金以
佰元折算壹日。
    事  實
一、甲○○與乙○○原係男女朋友關係，在乙○○臺北縣板橋市○○路二六九巷五十
    四號住處同居，民國（下同）八十九年七月初，雙方因故發生爭吵，甲○○搬離
    前開處所，乙○○決意分手，甲○○因而心生不滿，竟於八十九年七月五日下午
    ，在台北縣三重市○○○路某處，以公用電話撥打至乙○○台北縣板橋市住處，
    要求乙○○外出見面，乙○○不從，甲○○即在電話中，以加害身體之事對乙○
    ○稱「我不會打死妳，我會將妳燉補，燉的爛爛的」等語，致乙○○心生畏懼，
    足生危害於其安全。
二、案經乙○○訴由臺北縣警察局海山分局報請臺灣板橋地方法院檢察署檢察官偵查
    起訴
    理  由
一、訊據被告甲○○固坦承有於前開時間打電話予告訴人乙○○等情不諱，惟矢口否
    認有恐嚇犯行，辯稱：伊在電話中有與告訴人吵架，但無恐嚇之意，錄音帶內不
    是伊之聲音。惟查，右揭事實，業據被告於警訊時供承不諱，核與告訴人指訴之
    情節相符，並有告訴人提出之錄音帶一捲，經本院勘驗結果，被告確有對告訴人
    稱「我不會打死妳，我會將妳燉補，燉的爛爛的」等語，且被告已供承有與告訴
    人爭吵，錄音帶內聲音確與被告聲音相同，有錄音帶、勘驗筆錄在卷可稽，被告
    所辯顯係卸責之詞，諉無可採，其犯行事證明確，堪以認定。
二、核被告所為，係犯刑法第三百零五條之罪。爰審酌被告與告訴人之關係，一時氣
    憤、始出言恐嚇、犯罪所生危害及其品性、生活狀況、智識程度及犯罪後之態度
    等一切情狀，量處如主文所示之刑，並諭知易科罰金之折算標準，以示懲戒。再
    查刑法第四十一條業於九十年一月四日經立法院修正通過，並經總統於九十年一
    月十日公布，而於同年一月十二日生效施行，其修正條文為：「犯最重本刑為五
    年以下有期徒刑以下之刑之罪，而受六個月以下有期徒刑或拘役之宣告，因身體
    、教育、職業、家庭之關係或其他正當事由，執行顯有困難者，得以一元以上三
    元以下折算一日，易科罰金。但確因不執行所宣告之刑，難收矯正之效，或難以
    維持法秩序者，不在此限。」「併合處罰之數罪，均有前項情形，其應執行之刑
    逾六月者，亦同」，核與修正前刑法第四十一條相較，修正後條文對被告並無不
    利，自應依刑法第二條第一項前段規定，適用裁判時之修正後刑法第四十一條規
    定，諭知易科罰金之折算標準，合此說明。
據上論斷，應依刑事訴訟法第二百九十九條第一項前段，刑法第二條第一項前段、第
三百零五條、第四十一條第一項，罰金罰鍰提高標準條例第一條前段、第二條，判決
如主文。
本案經檢察官張云琦到庭執行職務
中      華      民      國    九十      年      三      月    二十六    日
                                      台灣板橋地方法院刑事第四庭
                                          法  官  王  敏  慧
右正本証明與原本無異
如不服本判決，應於判決送達後十日內，向本院提出上訴狀
                                          書記官  廖  美  紅
中      華      民      國    九十      年      三      月    二十九    日
附錄本案論罪科刑法條全文：
刑法第三百零五條
以加害生命、身體、自由、名譽、財產之事恐嚇他人，致生危害於安全者，處二年以
下有期徒刑、拘役或三百元以下罰金。


司法院資訊處製作；財團法人民間司法改革基金會備份。
